臺灣彰化地方法院刑事判決　　　　　　　　　　　　九十三年度訴字第一三三號
　　公　訴　人　臺灣彰化地方法院檢察署檢察官
　　被　　　告　甲○○
右列被告因違反毒品危害防制條例案件，經檢察官提起公訴（九十三年度毒偵字第二
八三八、二八四八號），本院裁定進行簡式審判程序判決如左：
    主  文
甲○○連續施用第一級毒品，處有期徒刑玖月。扣案之第一級毒品海洛因貳包（毒品
合計淨重零點零柒公克，包裝袋合計總重零點肆柒公克）沒收銷燬之；注射針筒壹支
沒收。
    事  實
一甲○○曾因施用毒品案件，經臺灣臺中地方法院以九十二年度毒聲字第一二四○號
  裁定送勒戒處所觀察、勒戒後，認無繼續施用毒品之傾向，期滿於民國九十二年五
  月二十八日由臺灣臺中地方法院檢察署檢察官以九十二年度毒偵字第一四○一號不
  起訴處分確定，於九十二年五月二十九日釋放；再因施用毒品案件，經臺灣高等法
  院臺中分院於九十三年六月三十日以九十三年度上訴字第七七五號判決處有期徒刑
  八月，於九十三年七月二十六日確定，尚未執行完畢（不構成累犯）。詎甲○○於
  前開觀察、勒戒執行完畢釋放後五年內，且於前開確定判決宣判日即九十三年六月
  三十日後，仍不知悔改，復基於施用第一級毒品之概括犯意，於九十三年七月七日
  晚上某時，在彰化縣鹿港鎮溝墘里棋盤巷七十三號住處施用第一級毒品海洛因一次
  ，再於九十三年八月十一日上午某時在該鎮○○路路旁某處施用同品項毒品一次，
  嗣於九十三年七月九日上午九時許為警在彰化縣和美鎮○○路路旁查獲，並扣得第
  一級毒品海洛因貳包（毒品合計淨重零點零七公克，包裝袋合計總重零點四七公克
  ），及於九十三年八月十三日上午八時許為警在彰化縣鹿港鎮○○路○○道路旁抽
  水機房內查獲，並扣得其所有持以施用第一級毒品海洛因之注射針筒一支。
二案經彰化縣警察局和美分局報告臺灣彰化地方法院檢察署檢察官偵查起訴。
    理  由
一訊據被告甲○○對於在右揭時地連續施用第一級毒品海洛因二次之犯罪事實坦承不
  諱（本院卷第十五、二二頁），其尿液經警於九十三年七月九日上午十時三十分許
  、九十三年八月十三日上午九時四十分許兩度採集送驗，均呈現嗎啡之陽性反應（
  按海洛因於人體會代謝成嗎啡，因此涉嫌施用海洛因者，係檢驗其尿液中之嗎啡反
  應），並有彰化縣衛生局煙毒尿液檢驗成績書、尿液代號與真實姓名對照認證單各
  二紙在卷可憑（第0000000000號警卷第八頁、第0000000000
  號警卷第六頁、第二三二七號偵查卷第十五頁、第二八四八號偵查卷第二三頁），
  復有白色粉末二包、注射針筒一支扣案可證（第0000000000號警卷第四
  至五頁、第0000000000號警警卷第三至四頁）。上開粉末經囑託鑑定，
  認含第一級毒品海洛因成分，毒品合計淨重零點零七公克，包裝袋合計總重零點四
  七公克，且有法務部調查局鑑定通知書可稽（第二三二七號偵查卷第十六頁）。查
  被告曾因施用毒品案件，經臺灣臺中地方法院以九十二年度毒聲字第一二四○號裁
  定送勒戒處所觀察、勒戒後，認無繼續施用毒品之傾向，期滿於九十二年五月二十
  八日由臺灣臺中地方法院檢察署檢察官以九十二年度毒偵字第一四○一號不起訴處
  分確定，於同年月二十九日釋放；再因施用毒品案件，經臺灣高等法院臺中分院於
  九十三年六月三十日以九十三年度上訴字第七七五號判決處有期徒刑八月，於九十
  三年七月二十六日確定，尚未執行完畢，有臺灣高等法院被告全國前案紀錄表可參
  （本院卷第四至五頁），其於前開觀察、勒戒執行完畢釋放後五年內再施用第一級
  毒品，且本案行為並非前開確定判決之既判力所及，事證明確，自應依法論科。
二按海洛因屬毒品危害防制條例第二條第二項第一款所定之第一級毒品，被告施用第
  一級毒品海洛因二次，核其所為，均係犯該條例第十條第一項之罪。被告施用毒品
  前後持有毒品之低度行為，應為施用毒品之高度行為所吸收，不另論罪。被告先後
  二次施用第一級毒品行為，時間緊接、犯罪構成要件相同，顯係基於概括犯意為之
  ，應依刑法第五十六條連續犯規定論以一罪，並加重其刑。爰審酌被告素行欠佳，
  前曾施用毒品，未思悔改，缺乏禁絕毒害決心，惟所犯係戕害自身健康，尚未危害
  他人，於本院審理中坦承犯行，態度良好及其他一切情狀，量處如主文所示之刑，
  以資懲儆。扣案之第一級毒品海洛因二包，與顯然無法析離應視為查獲之毒品之包
  裝袋，均應依毒品危害防制條例第十八條第一項前段沒收銷燬之；扣案之注射針筒
  一支為被告所有，且為供本案犯罪所用之物，業據其供承在卷（本院卷第十五頁反
  面），應依刑法第三十八條第一項第二款宣告沒收。
據上論斷，應依刑事訴訟法第二百七十三條之一第一項、第二百九十九條第一項前段
，毒品危害防制條例第十條第一項、第十八條第一項前段，刑法第十一條前段、第五
十六條、第三十八條第一項第二款，判決如主文。
本案經檢察官邱鼎文到庭執行職務。
中    華    民    國    九十三    年      十一      月        十        日
                              臺灣彰化地方法院刑事第二庭
                                  法      官  廖  政  勝
右正本證明與原本無異。
如不服本判決，應於判決送達後十日內向本院提出上訴狀( 須附繕本 )。
                                  法院書記官  呂  雅  惠
中    華    民    國    九十三    年      十一      月        十        日
附錄本案論罪科刑法條全文：
毒品危害防制條例第十條第一項
施用第一級毒品者，處六月以上五年以下有期徒刑。
